---
title: "Lab2 - Checkpoint 3"
output: 
  html_document:
    theme: cosmo
---

```{r echo=FALSE, warning=FALSE, message=FALSE}
library(tidyverse)
library(here)
library(plotly)
theme_set(theme_bw())
```

```{r}
respostas = read_csv(here::here("data/respostas-merepresenta-2016.csv"), 
                     col_types = cols(.default = col_character(), 
                                      nota_partido = col_integer(), 
                                      votos_recebidos = col_integer()))

# A versão long (em vez de wide) dos dados facilita muito pro ggplot:
respostas_long = 
    respostas %>% 
    gather(key = "tema", 
           value = "resposta", 
           10:23)
```

Os temas das perguntas no questionário:

```{r}
names(respostas)[10:23] 
```

#1. Em geral, candidatos que não apoiam estado laico também não apoiam a descriminalização do aborto?
###Para responder essa pergunta, irei pegar os candidatos que votaram não para o estado laico na descriminalização do aborto.
```{r}
contra_estado_laico = 
    respostas %>% 
    filter(`Estado Laico` %in% c("N")) %>% 
    gather(key = "tema", 
           value = "resposta", 
           10:23) %>%
    group_by(tema)  %>% 
    filter(tema %in% c("Descriminalização do aborto")) %>%
    summarise(apoio = sum(resposta == "S") / n())


ggplotly(ggplot(data=contra_estado_laico, aes(x = reorder(tema, apoio), y = apoio, ymax = apoio, ymin = 0)) + 
    geom_point(size = 2) + 
    geom_linerange(size = .3) + 
    scale_y_continuous(limits = c(0, 1)) + 
    coord_flip() + 
    labs(
        y = "Proporção de apoios dos contra o estado laico", 
        x = ""
    ))

```
Mais da metade dos que disseram não ao estado laico, também disseram não para a descriminalização do aborto, isso se deve ao fato de que o aborto é uma prática que vai de encontro aos ensinamentos cristãos, que toda vida só pode ser tirada por Deus, e o ser humano não deve interferir nisso.


#1.1. E em relação as causas LGBT, os candidatos que não apoiam estado laico também não as apoiam?
###Para responder essa pergunta, irei pegar os candidatos que votaram não para o estado laico nas causas LGBT's
```{r}
contra_estado_laico = 
    respostas %>% 
    filter(`Estado Laico` %in% c("N")) %>% 
    gather(key = "tema", 
           value = "resposta", 
           10:23) %>%
    group_by(tema)  %>% 
    filter(tema %in% c("Adoção por famílias LGBTs","Criminalização da LGBTfobia","Respeito à identidade de gênero de pessoas trans")) %>%
    summarise(apoio = sum(resposta == "S") / n())


ggplotly(ggplot(data=contra_estado_laico,aes(x = reorder(tema, apoio), y = apoio ,ymax = apoio, ymin = 0,colour=tema))+
    geom_point(size = 2) + 
    geom_linerange(size = .2) + 
    scale_y_continuous(limits = c(0, 1)) + 
    coord_flip() + 
    labs(
        y = "Proporção de apoios dos contra o estado laico", 
        x = ""
    ))

```
Em relação as causas LGBT's as proporções dos que apoiam as causas, mesmo sendo contra o estado laico, são altas, a maioria disseram sim para as causas LGBT's.

#2. Agora observações em relação aos candidatos de um certo gênero ou raça. Candidatos com raça preta tende a apoiar mais temas relacionado á preconceitos raciais?
###Para responder essa pergunta irei selecionar todos os candidatos de raça preta, e checar a proporção das respostas para as questões raciais.
```{r}

raca_preta = 
    respostas %>% 
    filter(cor_tse %in% c("PRETA")) %>% 
    gather(key = "tema", 
           value = "resposta", 
           10:23) %>%
    group_by(tema)  %>% 
    filter(tema %in% c("Igualdade de gênero e raça nas escolas","Ações afirmativas raciais")) %>%
    summarise(apoio = sum(resposta == "S") / n(),
              naoapoio = sum(resposta=="N") / n())

plot_ly(data= raca_preta, x = ~tema, y = ~apoio, type = 'bar', name = 'Apoiam') %>%
  add_trace(y = ~naoapoio, name = 'Não apoiam') %>%
  layout(yaxis = list(title = 'Proporção'), barmode = 'group')


```
Nota-se que boa parte(90%) dos candidatos de cor PRETA apoiam as causas raciais, porém esse valor poderia ser 100% já que os candidatos estão apoiando as causas de sua própria raça/etnia.

#2.2. E as candidatas do gênero feminino, apoiam os temas relacionados ao gênero?
### Para responder essa pergunta, irei pegar a proporção de mulheres que apoiam os assuntos relacionados a gênero.
```{r}

mulheres = 
    respostas %>% 
    filter(genero %in% c("FEMININO")) %>% 
    gather(key = "tema", 
           value = "resposta", 
           10:23) %>%
    group_by(tema)  %>% 
    filter(tema %in% c("Igualdade de gênero e raça nas escolas","Combate à violência contra mulher","Cota para mulheres no legislativo")) %>%
    summarise(apoio = sum(resposta == "S") / n(),
              naoapoio = sum(resposta=="N") / n())

plot_ly(data= mulheres, x = ~tema, y = ~apoio, type = 'bar', name = 'Apoiam') %>%
  add_trace(y = ~naoapoio, name = 'Não apoiam') %>%
  layout(yaxis = list(title = 'Proporção'), barmode = 'group')

```
Maior parte das candidatas do gênero feminino apoiam os assuntos ligados a gênero, sendo que o de maior apoio é no tema Igualdade de gênero. O tema de menor apoio (91%) é o de cota para mulheres no legislativo, mesmo sendo o de menor apoio ainda tem grande proporção, e demonstra que as mulheres estão buscando cada vez mais espaço e poder de voz na política.